# 求助，陈版主，关于已执行新金融工具和收入准则的 IPO 企业申报报表列示问题

提问人：lucky_starbhg 时间：2019-03-05 14:39:17
陈版主您好，请教您一下：
本公司是新三板公司，且拟以 2016-2018 年为申报期申报 IPO，因本公司的母公司是香港上市公司，所以本公司自 2018 年 1 月 1 日起执行新的金融工具和收入准则。如果本公司 2017 年末存在持有至到期投资（若按新金融工具准则，该项投资应属于债权投资）那么 IPO 申报报告中资产负债表的三期数据应如何列示呢？ 2016 年 12 月 31 日列示为持有至到期投资， 2017 年 12 月 31 日列示为持有至到期投资， 2018 年 12 月 31 日列示为债权投资么？还是再增加一列 2018 年 1 月 1 日的数据？还是有其他更合适地处理方式？感谢陈版主的回复！

回答人：chenyiwei
2016 年 12 月 31 日列示为持有至到期投资， 2017 年 12 月 31 日列示为持有至到期投资， 2018 年 12 月 31 日列示为债权投资。可考虑增加一列 2018 年 1 月 1 日的资产负债表数据。

提问人：Yuan-Sir 时间：2019-07-02 01:45:47
请问陈版，《关于修订印发 2019 年度一般企业财务报表格式的通知》(财会〔 2019 〕 6 号) 中给了两个报表模板，一个是三种新准则都使用的，另外一个是三种新准则都不适用的。那目前这种 19 年已执行新金融工具准则，但20 年才执行新收入准则。 19 年的报表我是用执行了 3 个准则的报表格式？

回答人：chenyiwei
可以，但删除新收入、租赁准则下专用的报表项目，如合同资产、合同负债、使用权资产等。